【裁判字號】    98,易,1830
【裁判日期】    980727
【裁判案由】    竊盜
【裁判全文】
臺灣臺北地方法院刑事判決              98年度易字第1830號
公  訴  人  臺灣臺北地方法院檢察署檢察官
被      告  甲○○
上列被告因竊盜案件，經檢察官提起公訴（98年度偵字第14829
號），被告於本院審理中，就被訴事實為有罪之陳述，經本院告
知簡式審判程序意旨，並聽取公訴人及被告之意見後，本院裁定
依簡式審判程序審理，判決如下：
    主  文
甲○○攜帶兇器竊盜，未遂，處有期徒刑參月，如易科罰金，以
新臺幣壹仟元折算壹日。扣案之螺絲起子及鉗子各壹把均沒收。
    事  實
一、甲○○於民國98年6 月19日下午5 時5 分許，行經台產資產
    管理股份有限公司（下稱台產公司）位於臺北市○○區○○
    路2 段174 巷18號之房屋前，見該屋並無大門，近天花板處
    又有鋁門窗框可供變賣圖利，認有機可乘，遂意圖為自己不
    法之所有，基於竊盜之犯意，逕自侵入其內（未據告訴）後
    ，持其所有客觀上足以威脅人之生命、身體安全並可供兇器
    使用之螺絲起子及鉗子各1 把，並拾起現場地面上所遺非其
    所有但同可供為兇器使用之榔頭及鐵撬各1 把，再攀爬屋內
    所放置之鋁梯而著手拆卸竊取上方台產公司所有之鋁門窗框
    ，惟因適有員警巡邏經過當場查獲上情，始未能得逞，然仍
    扣得上開其所有用以行竊之螺絲起子及鉗子各1 把。
二、案經臺北市政府警察局中山分局報請臺灣臺北地方法院檢察
    署檢察官偵查起訴。
    理  由
一、程序部分：本件被告甲○○所犯均係死刑、無期徒刑或最輕
    本刑為3 年以上有期徒刑以外之罪，其於審理中就被訴事實
    為有罪之陳述，經本院告知簡式審判程序之旨，並聽取當事
    人意見後，本院遂依刑事訴訟法第284 條之1 、第273 條之
    1 第1 項規定裁定進行簡式審判程序，合先敘明。
二、上開事實，迭據被告於警詢、偵訊、本院準備及審理程序中
    坦承不諱，證人即台產公司負責管理該屋之乙○○亦於警詢
    中就現場情況有所證述，並有扣案之螺絲起子及鉗子各1 把
    為憑，且有自願受搜索同意書、搜索扣押筆錄、上開工具及
    現場照片等件在卷可稽，是被告上開任意性之自白核與事實
    相符而可採信，本案事證明確，被告之犯行堪以認定，自應
    依法論科。
三、按刑法第321 條第1 項第3 款之攜帶兇器竊盜罪，係以行為
    人攜帶兇器竊盜為其加重條件，此所謂兇器，其種類並無限
    制，凡客觀上足對人之生命、身體、安全構成威脅，具有危
    險性之兇器均屬之，且祇須行竊時攜帶此種具有危險性之兇
    器為已足，並不以攜帶之初有行兇之意圖為必要，且不以行
    為人所有而攜往現場之工具為限（最高法院79年台上字第52
    53號判例及78年度台上字第4422號判決意旨參照）。查被告
    持質地堅硬、鈍重足以傷人之螺絲起子、鉗子、榔頭及鐵撬
    各1 把，攀爬屋內鋁梯，欲竊取上方之鋁門窗框，惟未得手
    ，雖後2 者並非被告所有而係現場所拾得，然其既於行竊之
    際攜之為工具，參照上開說明，其自係持用上開4 樣客觀上
    均係具有危險性之兇器而著手行竊無疑，是核被告所為，係
    犯刑法第321 條第2 項、第1 項第3 款之攜帶兇器竊盜未遂
    罪。又被告雖已著手於竊盜鋁門窗框之行為，但因為警及時
    查獲而未能得手，其犯罪尚屬未遂，爰依刑法第25條第2 項
    之規定，就該罪按既遂犯之刑度減輕其刑。
四、爰審酌被告恣意竊取他人之物欲圖變賣之不法利益，蔑視他
    人之財產權，惟尚知坦承全部犯行，態度尚可，且所欲竊取
    之物因尚未得手而未造成被害人公司財產上之損害，犯罪情
    節輕微，暨其素行（僅有兩次因犯賭博罪而經本院判處罰金
    確定之前案紀錄，見卷附臺灣高等法院被告前案紀錄表）、
    生活狀況、犯罪之動機、目的、手段等一切情狀，兼參酌公
    訴檢察官具體求刑之意見，認偵查檢察官以其曾犯竊盜罪為
    由求處有期徒刑10月，求刑基礎容有誤會，爰量處如主文所
    示之刑，並諭知易科罰金之折算標準。扣案之螺絲起子及鉗
    子各1 把，為其所有且係其行竊所用之物，此業據被告供述
    甚詳，是依刑法第38條第1 項第2 款宣告沒收；至於被告行
    竊時所用之榔頭及鐵撬，因非被告所有，又非違禁物，且別
    無法定應沒收之事由存在，故不併予宣告沒收。末偵查檢察
    官雖於起訴書中請求併予宣告強制工作，惟其僅謂「單純施
    以刑罰難收矯治之效」，而未提出積極事證相佐，所稱被告
    「曾犯有竊盜罪」，亦容有誤會，且被告此次犯行僅有1 件
    ，情節又屬輕微，實難遽認被告係有犯罪習慣或因遊蕩或懶
    惰成習而犯罪，故檢察官請求併予宣告強制工作，於法尚有
    未合，要難依其所請，附此敘明。
據上論斷，應依刑事訴訟法第284 條之1 、第273 條之1 第1 項
、第299 條第1 項前段，刑法第321 條第1 項第3 款、第2 項、
第25條第2 項、第41條第1 項前段、第38條第1 項第2 款，判決
如主文。
本案經檢察官林冠佑到庭執行職務。
中    華    民    國    98    年    7     月    27    日
                  刑事第五庭  法  官  吳勇毅
上正本證明與原本無異。
如不服本判決應於收受送達後10日內向本院提出上訴書狀，並應
敘述具體理由；其未敘述上訴理由者，應於上訴期間屆滿後20日
內向本院補提理由書（均須按他造當事人之人數附繕本）「切勿
逕送上級法院」。告訴人或被害人如對於本判決不服者，應具備
理由請求檢察官上訴，其上訴期間之計算係以檢察官收受判決正
本之日期為準。
                              書記官  游秀珠
中    華    民    國    98    年    7     月    27    日
附錄本案論罪科刑法條全文：
中華民國刑法第321條
（加重竊盜罪）
犯竊盜罪而有左列情形之一者，處6 月以上、5 年以下有期徒刑
：
一  於夜間侵入住宅或有人居住之建築物、船艦或隱匿其內而犯
    之者。
二  毀越門扇、牆垣或其他安全設備而犯之者。
三  攜帶兇器而犯之者。
四  結夥三人以上而犯之者。
五  乘火災、水災或其他災害之際而犯之者。
六  在車站或埠頭而犯之者。
前項之未遂犯罰之。


司法院資訊處製作；財團法人民間司法改革基金會備份。
